臺灣臺南地方法院交通事件裁定　　　　 96年度交聲字第191號
移送機關　　交通部公路總局嘉義區監理所臺南監理站
異議人即　　甲○○
受處分人
上列受處分人因違反道路交通管理處罰條例案件，對於交通部公
路總局嘉義區監理所台南監理站民國96年3月3日所為之裁決處分
（處分案號：嘉監南字第裁74-S00000000號）聲明異議，本院裁
定如下：
    主  文
異議駁回。
    理  由
一、原處分意旨略以：異議人即受處分人甲○○（下稱異議人）
    所有車牌號碼ＵＰ－二九四七號自用一般小客車，於民國九
    十六年二月十六日九時五十分許，在台南市○○路四百六十
    五號前，使用他車牌照行駛及牌照經報停仍行駛之違規事實
    ，經台南市警察局交通隊員警掣單舉發後，再由原處分機關
    即交通部公路總局嘉義區監理所台南監理站以違規事實明確
    ，依照道路交通管理處罰條例（下稱處罰條例）第十二條第
    一項第五款、同條項第八款、同條第二項之規定，裁處異議
    人罰鍰新臺幣（下同）一萬八百元，並牌照吊銷。
二、本件異議意旨略以：異議人所有之上開車輛雖有將他人之六
    四三０－ＬＷ號車牌懸掛於車前保險桿上，惟當時該車因故
    障停於路旁等待拖吊處理，並無行駛道路之事實，為此請求
    撤銷原處分等語。
三、按汽車有牌照借供他車使用或使用他車牌照行駛者，處汽車
    所有人三千六百元以上一萬零八百元以下罰鍰，並牌照吊銷
    之；汽車有牌照業經報停，無牌照仍行駛者，處汽車所有人
    三千六百元以上一萬零八百元以下罰鍰，處罰條例第十二條
    第一項第五款、同條第二項，同條第一項第八款分別定有明
    文。
四、經查：
（一）異議人所有之上開車輛經警舉發「懸掛他車車牌行駛道路
      及牌照報停（95.12.6）後仍行駛道路」之違規事實，有
      台南市警察局南市警交字第S00000000號舉發違反道路交
      通管理事件通知單、汽車異動歷史查詢表、汽車車主歷史
      查詢表各一紙及舉發採證照片三張附卷可資佐證。
（二）證人陳嘉明即舉發本件違規之員警於本院九十六年四月十
      日調查時結證：「（林進興、甲○○的告發單是否你告發
      ？）是的。」、「（情形如何？）當時是九十六年二月十
      六日九時五十分左右，我們在中華西路、新興路左轉四六
      五號被我攔停，我發現該輛懸掛六四三○－ＬＷ自小客車
      攔停以後，我發現牌號與車身的不符，這部車只有前面掛
      六四三０－ＬＷ車牌，車後並沒有掛車牌（庭呈現場照片
      三張），經我查證結果車身牌號是ＵＰ－二九四七號，我
      告發的時候現場只有一部車，但是我開兩張紅單，一張是
      車牌的車主，一張是車身牌號的車主。查出六四三０－Ｌ
      Ｗ的車主是林進興，ＵＰ－二九四七車主是蔡月英，我當
      場就開告發單。我開單之後異議人立刻去監理站變更ＵＰ
      -2947車主為潘慶祥，變更時間就是九十六年二月十六日
      」、「（當天你告發異議人時ＵＰ－二九四七號自小客車
      有無在路上行駛？）有的。我們從中華西路與新興路口開
      始追，追到新興路四六五號前才攔停，我們會攔該部車是
      因為他車後並沒有懸掛車牌，僅懸掛壹個壓克力的廣告牌
      在其車子牌號的地方。」、「（你們攔停該部車的駕駛人
      為何人？）潘慶祥。」等語（見該日本院訊問筆錄），製
      單之員警陳嘉明依法執行勤務，與異議人毫無怨懟，衡情
      當無自陷偽證罪而構詞誣賴異議人之理，復查無積極證據
      足以證明證人上開證述係屬虛偽，況異議人於聲明異議狀
      中自承確將車號六四三○－ＬＷ車牌懸掛於其所有之上開
      車輛（車號ＵＰ－二九四七號）車前保險桿上，復於本院
      同日調查時供稱是潘慶祥將該車開出去，要到監理站驗車
      掛牌，而在新興路故障遭警舉發等情（見該日本院訊問筆
      錄），是此，異議人辯稱車輛並無行駛道路乙節，尚非可
      採。從而，異議人所有之上開車輛，確有使用他車牌照行
      駛及牌照經報停仍行駛之違規事實既可認定，則原處分機
      關引用處罰條例第十二條第一項第五款、同條項第八款、
      同條第二項之規定，裁處異議人罰鍰一萬八百元，並牌照
      吊銷，於法並無不當，本件異議無理由，應予駁回。
五、據上論結，應依道路交通管理處罰條例第八十七條第二項、
    道路交通案件處理辦法第十九條，裁定如主文。
中　　華　　民　　國　　96　　年　　7　　月　　11　　日
                  交通法庭法　官　鍾邦久
以上正本證明與原本無異。
如不服本裁定應於送達後5日內向本院提出抗告狀（應附繕本）
。
 　　                     書記官　陳慧玲
中　　華　　民　　國　　96　　年　　7　　月　　11　　日
